ko: 세탁 방법: 손세탁; 세탁기 세탁; 범용; 기타
fi: Pesumenetelmä: Käsienpesu; Konepesu; Yleinen; Muu
lt-LT: Plovimo būdas: Skalbimas rankomis; Skalbimas skalbyklėje; Universalus; Kita
ja: 洗浄方法: 手洗い; 機械洗浄; ユニバーサル; その他
th: วิธีการซัก: การล้างมือ; การซักเครื่อง; อเนกประสงค์; อื่นๆ
tr: Yıkama yöntemi: El yıkama; Makinede yıkama; Her türden mekana uygun; Diğer
da: Vaskemetode: Håndvask; Maskinvask; Universal; Andet
cs: Způsob praní: Ruční praní; Praní v pračce; Univerzální; Jiné
it: Metodo di lavaggio: Lavaggio delle mani; Lavabile in lavatrice; Universale; Altro
pl: Metoda czyszczenia: Mycie rąk; Pranie w pralce; Uniwersalny; Inne
hu: Mosási mód: Kézi mosás; Gépi mosás; Univerzális; Egyéb
pt-PT: Método de lavagem: Lavagem das mãos; Lavagem à máquina; Universal; Outro
nl: Wasmethode: Handwas; Machinewas; Universeel; Andere
sl-SI: Metoda pranja: Ročno pranje; Pralno v pralnem stroju; Univerzalno; Drugo
sv: Tvättmetod: Handtvätt; Maskintvättbar; Universell; Övrigt
es: Método de lavado: Lavado de manos; Lavado a máquina; Universal; Otros
vi: Phương pháp giặt: Rửa tay; Giặt máy; Phổ biến; Khác
nb: Vaskemetode: Håndvask; Kan maskinvaskes; Universal; Annet
ru: Метод стирки: Ручная стирка; Машинная стирка; Универсальный; Другой
hr-HR: Način pranja: Ručno pranje; Strojno pranje; Univerzalno; Ostalo
el: Μέθοδος πλυσίματος: Πλύσιμο στο χέρι; Πλύσιμο στο πλυντήριο; Καθολικής χρήσης; Άλλο
zh-CN: 洗涤方法: 洗手; 机洗; 通用; 其他
en: Washing method: Hand washing; Machine washing; Universal; Other
bg-BG: Метод на пране: Ръчно пране; Машинно пране; Универсален; Други
sk-SK: Spôsob prania: Ručné pranie; Pranie v práčke; Univerzálny; Iné
de: Waschmethode: Handwäsche; Maschinenwäsche; Universell; Sonstiges
pt-BR: Método de lavagem: Lavagem das mãos; Lavável na máquina; Universal; Outro
zh-TW: 清洗方法: 洗手; 機洗; 通用; 其他
fr: Méthode de lavage: Lavage des mains; Lavage en machine; Universel; Autre
ro-RO: Metodă de spălare: Spălarea la mână; Spălare la mașină; Universal; Altele